臺灣臺中地方法院刑事判決　　　　　　　99年度訴字第3638號
公　訴　人　臺灣臺中地方法院檢察署檢察官
被　　　告　黃建璋
選任辯護人　李後政律師
上列被告因妨害性自主案件，經檢察官提起公訴（99年度偵字第
23223號），被告於準備程序中就被訴事實為有罪之陳述，經告
以簡式審判之旨，並聽取意見後，本院合議庭裁定由受命法官獨
任進行簡式審判程序，判決如下：
    主    文
黃建璋對於十四歲以上未滿十六歲之女子為性交，累犯，處有期
徒刑月；又對於十四歲以上未滿十六歲之女子為性交，累犯，
處有期徒刑月。應執行有期徒刑伍月。
    犯罪事實
一、黃建璋前於民國96年間，因違反兒童及少年性交易防制條例
    案件，經本院以96年度中簡字第3243號判處有期徒刑2月確
    定，於97年1月18日易科罰金執行完畢。詎仍不知警惕，於
    99年3月初，透過網路「豆豆聊天室13~15歲」與A女（代號
    為0000-0000，84年10月出生，真實姓名及年籍均詳卷）認
    識。黃建璋明知A女係14歲以上、未滿16歲之女子，竟於99
    年3月中旬某日，基於對14歲以上、未滿16歲之女子為性交
    之犯意，透過網路即時通詢問A女是否願意從事性交易，經A
    女表示同意後，雙方即相約於99年3月之某星期六上午10時
    許，在臺中市孔廟附近見面，再由黃建璋以自用小客車搭載
    A女至臺中市某汽車旅館，以新臺幣（下同）2500元之代價
    ，在汽車旅館房間內，撫摸A女之胸部及性器，並以其性器
    插入A女之性器，磨擦至射精，而與A女完成性交易；黃建璋
    復另行基於對14歲以上、未滿16歲之女子為性交之犯意，再
    度透過網路即時通詢問A女是否從事性交易，經A女表示同意
    後，雙方即相約於99年4月初之某星期六上午10時許，在臺
    中市孔廟附近見面，由黃建璋以自用小客車搭載A女至臺中
    市某汽車旅館，以2500元之代價，在汽車旅館房間內，撫摸
    A女之胸部及性器，並以其性器插入A女之性器，磨擦至射精
    ，而與A女完成性交易。
二、案經臺中市警察局移送臺灣臺中地方法院檢察署檢察官偵查
    起訴。
    理    由
一、訊據被告黃建璋對於前揭犯罪事實均坦承不諱，並經被害人
    A女於警詢及偵查中指述綦詳，並有通聯調閱查詢單、網路
    IP位址資料、豆豆聊天室網頁在卷足憑，又被害人A女係14
    歲以上、未滿16歲之女子之事實，有性侵害案件代號與真實
    姓名對照表1紙在卷可查。足徵被告之自白與事實相符，事
    證明確，被告前揭犯行，均堪認定。
二、按刑法第227條第3項對於14歲以上未滿16歲之女子為性交罪
    ，其被害客體為14歲以上未滿16歲之女子，立法意旨係以該
    女子對於性行為之智識及決斷能力仍未臻成熟，縱以金錢代
    價得該女子之同意，亦不得對之為性交行為，以保護少女身
    智之正常發育。查A女係84年10月間出生，有性侵害案件被
    害人代號與真實姓名對照表存卷可稽，於被告為前揭性交行
    為時，A女係屬為14歲以上未滿16歲之女子，被告依法應負
    刑責。是核被告2次所為，均係犯刑法第227條第3項之對於
    14歲以上未滿16歲之女子為性交罪。被告與未滿16歲之人為
    性交易，依兒童及少年性交易防制條例第22條第1項之規定
    ，依刑法之規定處罰之。被告對被害人A女為性交行為時所
    為猥褻之低度行為，為性交之高度行為所吸收，不另論罪。
    故被告上開2次犯行，依前揭規定，均應依刑法第227條第3
    項規定論處。被告2次犯行，犯意各別，應予分論併罰。次
    按兒童及少年福利法第70條第1項規定：「成年人教唆、幫
    助或利用兒童及少年犯罪或與之共同實施犯罪或故意對其犯
    罪者，加重其刑至二分之一。但各該罪就被害人係兒童及少
    年已定有特別處罰規定者，不在此限」，而按刑法第227條
    第3項之對於14歲以上未滿16歲之女子為性交罪，既係以「
    被害人年齡（14歲以上未滿16歲）」為其處罰之特別要件，
    當無再依兒童及少年福利法第70條第1項規定加重處罰之餘
    地，併予敘明。被告前於96年間，因違反兒童及少年性交易
    防制條例案件，經本院以96年度中簡字第3243號判決判處有
    期徒刑2月確定，於97年1月18日執行完畢，有臺灣高等法院
    被告前案紀錄表在卷可按，其於受徒刑之執行完畢後，5年
    以內故意再犯本案有期徒刑以上之2罪，均為累犯，應依刑
    法第47條第1項規定，分別加重其刑。爰審酌被告知被害人A
    女身體心智均尚未成熟，竟為一己之私慾，利用被害人A女
    需要金錢花用，與之為性交行為，影響被害人A女身心發展
    非微，惟念及其犯後坦承犯行之犯後態度，並與被害人A女
    之母達成和解，有本院調解結果報告書及調解程序筆錄在卷
    足參，堪認被告已具悔意，及其犯罪之動機、目的及手段等
    一切情狀，分別量處如主所示之刑，並定其應執行之刑。
據上論斷，應依刑事訴訟法第273條之1第1項、第299條第1項前
段，刑法第227條第3項、第47條第1項、第51條第5款，判決如主
文。
本案經檢察官張富鈞到庭執行職務。
中    華    民    國    100    年    2    月    10    日
                  刑事第八庭    法  官  李慧瑜
以上正本證明與原本無異。
如不服本判決應於收受判決後10日內向本院提出上訴書狀，並應
敘述具體理由；其未敘述上訴理由者，應於上訴期間屆滿後20日
內向本院補提理由書（均須按他造當事人之人數附繕本）「切勿
逕送上級法院」。
                                書記官  張雅慧
中    華    民    國    100    年    2    月    10    日

附錄本案論罪科刑法條全文：
中華民國刑法第227條
對於未滿十四歲之男女為性交者，處三年以上十年以下有期徒刑
。對於未滿十四歲之男女為猥褻之行為者，處六個月以上五年以
下有期徒刑。
對於十四歲以上未滿十六歲之男女為性交者，處七年以下有期徒
刑。
對於十四歲以上未滿十六歲之男女為猥褻之行為者，處三年以下
有期徒刑。
第一項、第三項之未遂犯罰之。